Msc. Nayara de Almeida Santos

Brasileira, solteira

Residente na Rua Salgado Filho, número 38, casa

Pontal, Ilhéus - BA

Telefone: (75) 988136241 / E-mail: nayara1santos@live.com

Lattes iD: http://lattes.cnpq.br/6754308943876635

Resumo profissional

Bióloga molecular

Geneticista

Licenciada em Biologia

Mestre em Genética e Biologia Molecular (2017-2019)

Doutorado em andamento em Genética e Biologia Molecular (2019-2023)

Experiência nas areas de Ciências Biológicas e da saúde (Genética, Biologia Molecular, Biologia Geral, Citogenética, Microbiologia, Fisiologia).

Competências

- Educação
- Pesquisa
- Organização
- Biologia Molecular
- Genética
- Fisiologia vegetal

Formação acadêmica

- 2017 2019: Mestrado em Genética e Biologia Molecular Universidade Estadual de Santa Cruz (UESC)
- 2013 2017: Graduação em Biologia
 Universidade Federal do Recôncavo da Bahia (UFRB)

Experiência profissional

• 2020 – 2021: Universidade para todos do Estado da Bahia

Vínculo: Docente de Biologia geral

Principais atividades: Lecionar a disciplina Biologia geral para estudantes do ensino médio. Elaboração de atividades com metodologias ativas, utilizando plataformas e diferentes métodos de ensino

• 2019 – 2019: Colégio Municipal Livino Ferrari

Vínculo: Docente na Educação de Jovens e adultos

Principais atividades: Lecionar a disciplina Biologia

• 2017 – 2019: Universidade Estadual de Santa Cruz (UESC)

Vínculo: Mestrado em Genética e Biologia Molecular

Principais atividades: desenvolvendo projeto inserido na linha de pesquisa Genética e Evolução, trabalhando com análises proteômicas, bioquímicas e moleculares; organização de cursos e eventos.

Projeto: Indução de tolerância a vassoura de bruxa em plantas jovens de *Theobroma cacao*

• 2014 – 2017: Centro Nacional de Pesquisa de Mandioca e Fruticultura (EMBRAPA/CNPMF).

Vínculo: Estagiária

Principais atividades: Desenvolvendo projeto na área de Genética, citogenética e cultura de tecidos.

Projeto: Indução de poliploidia por meio de défict hídrico em citros

• 2013 – 2014: Universidade Federal do Recôncavo da Bahia (UFRB)

Vínculo: Estagiária de Iniciação Científica voluntária

Principais atividades: Desenvolvimento de pesquisa no laboratório de Microbiologia, com ênfase em biotecnologia microbiana e organização de laboratório

Projeto: Diversidade de Agaricales (Basidiomycota) no Recôncavo da Bahia com Potencial Alimentício

• 2013 – 2014: Universidade Federal do Recôncavo da Bahia (UFRB)

Vínculo: Monitora

Principais atividades: Monitora da disciplina Morfologia e Anatomia das Angiospermas, ministrando aulas de reforço para a turma de Biologia, organização e desenvolvimento de aulas práticas.

Qualificações e atividades profissionais

- 2020 2020 Sequenciamento e diagnóstico molecular do Novo Coronavírus. Universidade do Câncer. Brasil.
- 2020 2020 Workshop cirurgia segura. (Carga horária: 8H). Escola de Educação Permanente do Hospital das Clínicas, EEP/HCFMUSP, Brasil.
- 2020 2020 VII Curso de atualização em biologia estrutural e funcional. (carga horária: 18H). Universidade Federal de São Paulo, UNIFESP/EPM, Brasil.
- 2020 2020 NR32- Risco biológico. (Carga horária: 3H). Escola de Educação Permanente do Hospital das Clínicas, EEP/HCFMUSP, Brasil.
- 2020 2020 LC e LC/MS: Fundamentos e técnicas analíticas. (Carga horária: 10h). Agilent Technologies Brasil, AGILENT, Brasil.
- 2020 2020 Noções básicas de biossegurança NR32. (Carga horária: 3h). Escola de Educação Permanente do Hospital das Clínicas, EEP/HCFMUSP, Brasil.
- 2020 2020 Área Bioinformática. (Carga horária: 5h). Universidade Estadual de Santa Cruz, UESC, BRASIL.
- 2020 2020 Curso online para usuários de Masshunter. (Carga horária: 6h). Agilent Technologies Brasil, AGILENT, Brasil.
- 2020 2020 NR32- Risco químico e resíduos de serviços de saúde. (Carga horária: 6h). Escola de Educação Permanente do Hospital das Clínicas, EEP/HCFMUSP, Brasil.
- 2020 2020 Higiene e vigilância sanitária dos alimentos. (Carga horária: 30h). Escola de Educação Permanente do Hospital das Clínicas, EEP/HCFMUSP, Brasil.
- 2020 2020 Edição genômica em plantas utilizando a tecnologia CRISPR. (Carga horária: 8h).
 Empresa Brasileira de Pesquisa Agropecuária, EMBRAPA, Brasil.
- 2020 2020 Biologia estrutural aplicada à biotecnologia. (Carga horária: 4h). Universidade Estadual de Feira de Santana, UEFS, Brasil.
- 2020 2020 NR32- Risco físico. (Carga horária: 3h). Escola de Educação Permanente do Hospital das Clínicas, EEP/HCFMUSP, Brasil.
- 2020 2020 Como escolher um anticorpo ideal para o seu experimento e produtos Abcam. (Carga horária: 1h). Nova Analítica Importação e Exportação Ltda, Analítica, Brasil.
- 2020 2020 Citometria de fluxo: dos princípios básicos à importância no cenário covid. (Carga horária: 2h). A Beckman Coulter life sciences do Brasil, BECKMAN COULTER, Brasil.
- 2020 2020 Neurociência integrativa? Sinapses. (Carga horária: 8h). Universidade Federal do Rio Grande do Sul, UFRGS, Brasil.

- 2020 2020 O porquê e o como (básico) de patentes na academia. (Carga horária: 2h). Universidade Estadual de Santa Cruz, UESC, BRASIL.
- 2020 2020 CLOn Formação de tutores. (Carga horária: 60h). Universidade do Estado da Bahia, UNEB, Brasil.
- 2020 2020 CLOn Formação básica em EaD. (Carga horária: 60h). Universidade do Estado da Bahia, UNEB, Brasil.
- 2020 2020 IX Curso de inverno em Genética e Biologia Molecular. (CARGA HORÁRIA: 10h). Universidade Estadual de Santa Cruz, UESC, BRASIL.
- 2018 2018: Introdução a técnica de CRISPR. Sociedade Brasileira de Genética, SBG, Brasil.
- 2018 2018: Extração de DNA e PCR. (Carga horária: 8h). Universidade Estadual de Santa Cruz, UESC, Brasil.
- 2018 2018: Introdução ao ambiente computacional estatístico R. (Carga horária: 20h). Universidade Estadual de Santa Cruz, UESC, Brasil.
- 2018 2018: VII Curso de Inverno em Genética e Biologia Molecular. (Carga horária: 20h). Universidade Estadual de Santa Cruz, UESC, Brasil.
- 2018 2018: Análises multiômicas: Do metabolismo celular à identificação de moléculas. (Carga horária: 4h). Universidade Estadual de Santa Cruz, UESC, Brasil.
- 2018 2018: Expressão de proteínas em sistema heterólogo e suas aplicações. (Carga horária: 8h). Universidade Estadual de Santa Cruz, UESC, Brasil.
- 2016 2016: Extensão universitária em Jornada Pedagógica 2016. (Carga horária: 24h). Secretaria de Educação do Estado da Bahia, SEEBA, Brasil.
- 2016 2016: Oficina de Língua Inglesa Básico, Nível A1. (Carga horária: 56h). Universidade Federal do Recôncavo da Bahia, UFRB, Brasil.
- 2015 2015: Extensão universitária em Moodle Professores e Tutores da EaD. (Carga horária: 34h). Universidade Federal do Recôncavo da Bahia, UFRB, Brasil.
- 2015 2015: Extensão universitária em Leitura e Produção de Textos Acadêmicos. (Carga horária: 68h). Universidade Federal do Recôncavo da Bahia, UFRB, Brasil.
- 2014 2014: Técnicas de coloração de gram. (Carga horária: 15h). Secretaria de Vigilância em saúde, TELELAB, Brasil.
- 2014 2014: Desvendando o PCR em tempo real. (Carga horária: 4h). Universidade Federal do Recôncavo da Bahia, UFRB, Brasil.
- 2014 2014: Pré-melhoramento de plantas. (Carga horária: 4h). Universidade Federal do Recôncavo da Bahia, UFRB, Brasil.

- 2014 2014: Treinamento of sience. (Carga horária: 8h). Coordenação de Aperfeiçoamento de Pessoal de Nível Superior, CAPES, Brasil.
- 2013 2013: Oficinas Pedagógicas: O lúdico na pratica docente. (Carga horária: 4h). Universidade Federal do Recôncavo da Bahia, UFRB, Brasil

Participação em bancas de comissões julgadoras

- A importância das análises citogenéticas na caracterização de espécies vegetais. 2020. Universidade Estadual de Santa Cruz, UESC, Brasil.
- Herança genética do acúmulo diferenciado de nutrientes minerais, Cd, Pb e Ni em sementes e da partição de biomassa seca no fruto de cacau. 2019. Universidade Estadual de Santa Cruz UESC, Brasil.
- Estudo funcional do gene EucXET de Eucalyptus grandis em plantas transformadas de Nicotiana tabacum. 2018. Universidade Estadual de Santa Cruz, UESC, Brasil.
- Silenciamento gênico e suas aplicações na Biotecnologia melhoramento de plantas. 2018. Universidade Estadual de Santa Cruz, UESC, Brasil.
- Identificação e Finalidades da Análise de QTL (Quantitative Trait Loci). 2017. Universidade Estadual de Santa Cruz, UESC, Brasil.

Organização de eventos

- VIII Curso de Inverno em Genética e Biologia Molecular. 2019. Universidade Estadual de Santa Cruz, UESC.
- VII Curso de Inverno em Genética e Biologia Molecular. 2018. Universidade Estadual de Santa Cruz, UESC.
- Polinização Por Abelhas: Diferentes Olhares. 2016. Universidade Federal do Recôncavo da Bahia, UFRB.
- Roda Viva da Docência Profissional: reflexões, experiências e perspectivas na relação Universidade e Escola Básica. 2016. Universidade Federal do Recôncavo da Bahia, UFRB.
- II Colóquio Sobre Inclusão no Ensino Superior: políticas públicas e práticas pedagógicas inclusivas. 2014. Universidade Federal do Recôncavo da Bahia, UFRB.

Cursos de curta duração ministrados

• Entendendo sobre proteômica: Introdução, estratégias e aplicações. 2019. Universidade Estadual de Santa Cruz, UESC.

- Introdução a análise proteômica: conceitos e práticas. 2019. Universidade Estadual de Santa Cruz, UESC.
- Proteômica: Da teoria à prática. 2018. Universidade Estadual de Santa Cruz, UESC.

Informações adicionais

- Domínio do pacote Office e Internet/comunicação
- Experiências em aulas EAD e metodologias ativas